臺灣臺北地方法院刑事判決　　　　　　　　　　　　　九十三年度易字第七０四號
　　公　訴　人　臺灣臺北地方法院檢察署檢察官
　　被　　　告　甲○○
右列被告因恐嚇取財等案件，經檢察官提起公訴（九十三年度偵字第五八五九號第六
四八一號），被告就被訴事實為有罪之陳述，經本院合議庭裁定由法官獨任進行簡式
審判程序，本院判決如左：
    主  文
甲○○意圖為自己不法之所有，以恐嚇使人將本人之物交付，未遂，處有期徒刑壹年
肆月。
    事  實
一、甲○○因缺錢花用，竟意圖為自己不法所有，基於竊盜及侵入住宅之概括犯意，
　　先於民國九十三年三月二十五日中午許，見其位於台北縣新店市○○路六八０巷
　  三一弄一號三樓住處樓下即台北縣新店市○○路六八０巷三一弄一號二樓丙○○
    之住處後陽台鐵窗逃生口未上鎖，竟意圖為自己不法所有，以徒手攀爬方式踰越
    該鐵窗之安全設備，侵入該住處，趁屋主丙○○在其他房間而不注意之際，至其
    臥室竊取其所有內有新台幣（下同）四千餘元、國民
    皮夾一只及鑰匙一支，得手後離去；嗣承前侵入住宅之概括犯意，於翌日（同年
    月二十六日）中午再以相同手法侵入丙○○住處後陽台，適丙○○發覺上前查問
    始離去；再承前竊盜及侵入住宅之概括犯意，於同年月二十九日上午十一時二十
    分許，行經台北縣永和市○○路二六五巷九號乙○○住處，見該處鐵捲門未鎖，
    即徒手拉開鐵捲門侵入其內，趁屋內無人之際竊取確實金額不詳之硬幣數百元及
    乙○○所有之車號ＢＹ─０六六三號自用小客車鑰匙一支，旋以竊得之鑰匙開啟
    停放在該處門前之上開自用小客車車門，將之駛至台北縣永和市○○路一０八號
    前路邊停車格內停放而竊取之，惟乙○○發覺後於同日下午自行尋獲上開自用小
    客車而駛回其住處門前停放；甲○○於翌日（同月日三十日）凌晨二、三時許再
    行經該處，發覺上開自用小客車已駛回，為恐嚇車主交付現金，又承前竊盜之概
    括犯意，以所竊得之鑰匙開啟停放在該處門前之上開自用小客車車門，將之駛至
    台北縣永和市○○路路旁停放，而竊取上開自用小客車及置於車內之照相機一台
    ，繼而於同日（同年月三十日）下午四、五時許，接續以其持有之門號0000
    000000號行動電話撥打乙○○住處電話即門號（０二）00000000
    號碼數通，向乙○○恫嚇稱：「如欲要回該車，需要五萬元方能贖回。」等語，
    使乙○○心生畏懼，與之協議降低贖款為二萬元，並約定於同日晚間二十二時許
    在台北縣永和市○○路、新生路口交款，乙○○另時通知警方至該處埋伏，嗣甲○○於同日二十二時許依約前往台北縣永和市○○路、新生路口欲向乙○○拿取
    贖款二萬元之際，為埋伏警員當場查獲，致未得逞，並扣得丙○○所有之國民身
    分證、全民健保卡及乙○○所有之上開自用小客車鑰匙一支。
二、案經被害人丙○○、乙○○訴由台北市政府警察局中山分局報請臺灣臺北地方法
    院檢察署檢察官偵查起訴，因被告就被訴事實為有罪之陳述，經裁定進行簡式審
    判程序。
    理  由
一、訊據被告甲○○對於右揭事實坦認不諱，核與告訴人丙○○、乙○○於警詢及偵
    查中指述情節相符，並有告訴人乙○○出具之贓物領據一紙、照片六幀、台北縣
    府警察局車輛失竊電腦輸入單一紙在卷足稽，且有丙○○所有之國民
    、全民健保卡一枚及被告持有之門號0000000000號行動電話ＳＩＭ卡
    一枚扣案可憑，益徵被告之自白與事實相符，本件事證明確，被告犯行，堪以認
    定。
二、被告以徒手攀爬方式踰越該鐵窗之安全設備，侵入告訴人丙○○住處竊取財物之
    之犯行，核其所為，係犯刑法第三百二十一條第一項第二款踰越安全設備之加重
　　竊盜罪；其竊取告訴人乙○○所有之現金、上開車號ＢＹ─０六六三號自用小客
　  車及鑰匙、照相機之犯行，係犯同法第三百二十條第一項之普通竊盜罪；其未經
    告訴人丙○○、乙○○之同意，侵入其等住處之犯行，係犯同法第三百零六條之
    侵入住宅罪；其以言詞恫嚇告訴人乙○○交付現金贖車，惟未及得款即為警查獲
    之犯行，係犯同法第三百四十六條第三項、第一項之恐嚇取財未遂罪。其先後數
    次撥打電話予告訴人乙○○以言詞恫嚇使其交付財物之行為，侵害同一之法益，
    各行為之獨立性極為薄弱，依一般社會健全觀念，在時間差距上，難以強行分開
    ，在刑法評價上，應視為數個舉動之接續施行，而以包括之一行為予以評價，屬
    接續犯。其先後多次加重竊盜、普通竊盜之犯行，及先後二次侵入住宅犯行，均
    時間緊密，犯罪構成要件相同，顯係基於概括犯意為之，各為連續犯，應依刑法
    第五十六條規定，分別論以加重竊盜罪一罪、侵入住宅一罪，並均加重其刑。其
    所犯加重竊盜罪、侵入住宅二罪間，及普通竊盜、恐嚇取財未遂罪二罪之間，各
    有方法結果之牽連關係，因被告先後次加重竊盜、普通竊盜之犯行，應先依刑法
    第五十六條規定論以加重竊盜罪一罪，再依刑法第五十五條之規定，應從法定刑
    較重之恐嚇取財未遂罪處斷。被告已著手恐嚇取財行為之實施，未生將財物移入
    自己實力支配之下之結果，為未遂犯，依刑法第二十六條前段規定，按既遂犯之
    刑度減輕其刑。爰審酌被告素行、犯罪動機、目的係貪圖利益、不思以正當手段
    獲取財物，竟以竊盜、侵入住宅、恐嚇方式牟取不法利得，對社會治安危害頗為
    嚴重，本不宜輕恕，惟念其犯罪後坦承犯行，態度尚可等一切情狀，爰量處如主
    文所示之刑。扣案之被告用以恐嚇告訴人乙○○之門號0000000000號
    行動電話之ＳＩＭ卡一枚，雖係供被告犯罪所有之物，惟應屬電信公司所有，非
    屬被告所有，本院無從宣告沒收，附此說明。
據上論斷，應依刑事訴訟法第二百七十三條之一第一項、第二百九十九條第一項前段
，刑法第三百零六條、第三百二十一條第一項第二款、三百四十六條第三項、第一項
、第五十五條、第二十六條前段，罰金罰鍰提高標準條例第一條前段，判決如主文。
本案經檢察官游儒倡到庭執行職務
中      華      民      國    九十三    年      六     月     二十一　　日
                                  臺灣臺北地方法院刑事第四庭
                                      法  官    黃雅芬
右正本證明與原本無異。
如不服本判決，應於判決送達後十日內，向本院提出上訴狀。
中      華      民      國    九十三    年      六     月     二十一　　日
                                      書記官    葛映嵐
附錄本案論罪科刑法條全文：
刑法第三百零六條
無故侵入他人住宅、建築物或附連圍繞之土地或船艦者，處一年以下有期徒刑、拘役
或三百元以下罰金。
無故隱匿其內，或受退去之要求而仍留滯者，亦同。
刑法第三百二十一條
犯竊盜罪而有左列情形之一者，處六月以上五年以下有期徒刑：
　於夜間侵入住宅或有人居住之建築物、船艦或隱匿其內而犯之者。
　毀越門扇、牆垣或其他安全設備而犯之者。
　攜帶兇器而犯之者。
　結夥三人以上而犯之者。
　乘火災、水災或其他災害之際而犯之者。
　在車站或埠頭而犯之者。
前項之未遂犯罰之。
刑法第三百四十六條
意圖為自己或第三人不法之所有，以恐嚇使人將本人或第三人之物交付者，處六月以
上五年以下有期徒刑，得併科一千元以下罰金。
以前項方法得財產上不法之利益，或使第三人得之者，亦同。
前二項之未遂犯罰之。
